【裁判字號】    98,易,25
【裁判日期】    980212
【裁判案由】    竊盜
【裁判全文】
臺灣高雄地方法院刑事判決                98年度易字第25號
公  訴  人  臺灣高雄地方法院檢察署檢察官
被      告  巳○○
上列被告因竊盜案件，經檢察官提起公訴（97年度偵字第26624
號、第32255號），本院裁定改行簡式審判程序，判決如下：
    主  文
巳○○所犯如附表所示竊盜等罪，均累犯，各處如附表所示之刑
及易科罰金之折算標準；附表編號1 至6 所示之罪，各減為如附
表編號1 至6 所示減得之刑及易科罰金之折算標準，與附表所列
其餘不應減刑之犯罪所處之刑，應執行有期徒刑肆年，如易科罰
金，以銀元參佰元即新臺幣玖佰元折算壹日，並應於刑之執行前
，令入勞動場所強制工作參年。
    事  實
一、巳○○前因竊盜、違反槍砲彈藥刀械管制條例案件，經臺灣
    高等法院高雄分院以90年上易字第1390號判處有期徒刑3 年
    6 月、3 月，應執行有期徒刑3 年6 月，甫於民國93年10月
    23日保護管束期滿，未經撤銷假釋，視為執行完畢。詎仍不
    思悔改，因無正當工作，且有竊盜之習慣，竟基於意圖為自
    己不法所有概括犯意，於附表編號1 至2 所示之時間、地點
    ，以附表編號1 、2 所示之犯罪方法，連續徒手竊取附表編
    號1 、2 所示之財物得手（犯罪時間、地點、被害人、犯罪
    方法及竊取財物等，均詳如附表編號1 、2 所載）；又另行
    起意，各基於意圖為自己不法所有之犯意，於附表編號3 至
    23所示之時間、地點，以各該編號所示之犯罪方法，徒手竊
    取各該編號所示之財物得手（犯罪時間、地點、被害人、犯
    罪方法及竊取財物等，均詳如附表編號3 至23所載）。嗣經
    警依地○○失竊手機序號調閱通聯紀錄，於97年9 月16日循
    線查獲巳○○，並經巳○○同意搜索其位於高雄市○○區○○街197 巷4 號住處，當場查獲地○○所有失竊之手機1 支
    、皮夾1 只，丙○○所有失竊之側背包1 只，及與本案犯罪
    無關之行動電話2 支、背包4 個、手提包1 個、零錢包1 個
    、皮夾14個、化妝包1 個、數位相機4 個、數位播放機7 個
    等物，始悉上情。
二、案經地○○、己○○訴由高雄市政府警察局三民第一分局、
    內政部警政署電信警察隊第三中隊暨高雄市政府警察局鼓山
    分局分別移送、報請臺灣高雄地方法院檢察署檢察官偵查起
    訴。
    理  由
一、本件被告巳○○所犯係死刑、無期徒刑、最輕本刑為3 年以
    上有期徒刑以外之罪，其於準備程序中就被訴事實為有罪之
    陳述，經法官告知簡式審判程序之旨，並聽取公訴人及被告
    之意見後，本院依刑事訴訟法第273 條之1 第1 項之規定，
    裁定進行簡式審判程序。又本件卷內之人證、書證等證據，
    依同法第273 條之2 規定，不受第159 條第1 項關於傳聞法
    則規定之限制，依法均有證據能力；另關於證據之調查方式
    ，則不受同法第164 條至170 條之限制，均合先敘明。
二、上開事實，業經被告巳○○於警詢、偵查及本院均坦承不諱
    （警1 卷第2 至6 頁、警2 卷第4 至6 頁、警3 卷第2 至6
    頁、警4 卷第7 至13頁、偵字第32255 號偵查卷第7 至12頁
    、本院卷第55至61頁），核與證人即告訴人地○○、己○○
    及證人即被害人癸○○、宙○○、黃○○、辰○○、亥○○
    、乙○○、戌○○、宇○○、庚○○、申○○、戊○○、天
    ○○、丁○○、丑○○、甲○○、卯○○、午○○、辛○○
    、陳麗蓮、壬○○、寅○○、丙○○等人於警詢中、證人即
    被害人宙○○、辰○○、申○○、丁○○、己○○、丙○○
    、午○○、酉○○（原名陳麗蓮）、寅○○、壬○○、丑○○於偵查中證述遭竊之時間、地點及失竊物品等情（警4 卷
    第15至59頁、警3 卷第7 至11、11-1至11-4頁、警1 卷第8
    、10至11、13至21頁、偵字第26624 號偵查卷第121 至126
    頁）大致相符，並有手機條碼1 紙（警1 卷第12頁）、被告
    指認之行竊地點照片17（警1 卷第33至35頁、警4 卷第80至
    85 頁） 、電信警察隊任務編組受理各類案件紀錄表1 紙、
    受理刑事案件報案三聯單9 紙（警2 卷第7 、8 頁、警3 卷
    第33 、33-1 頁、警4 卷第72至77頁）、搜索扣押筆錄、扣
    押物品目錄表、自願受搜索同意書各1 份、贓物認領保管單
    2 紙、蒐證照片45張（警3 卷第15至27、32頁）等物在卷為
    憑，堪認被告自白與事實相符。本件事證明確，被告上開犯
    行堪予認定，應依法論科。
三、被告於附表編號1 、2 所示竊盜犯行後，94年2 月2 日公布
    修正之刑法部分條文，業於95年7 月1 日施行，修正後即現
    行刑法第2 條第1 項規定：「行為後法律有變更者，適用行
    為時之法律，但行為後之法律有利於行為人者，適用最有利
    於行為人之法律。」上開規定係規範行為後法律變更所生新
    舊法律比較適用之準據法，本身尚無比較新舊法之問題，應
    一律適用裁判時即修正後刑法第2 條規定以決定適用之刑罰
    法律，合先敘明。而有關新舊法之比較，應就罪刑有關之共
    犯、連續犯、牽連犯加重等暨其他法定加減原因（如身分加
    減）與加減例等一切情形，綜其全部罪刑之結果而為比較（
    最高法院95年度第8 次刑事庭會議決議參照）。經查：
  (一)刑法第320 條第1 項竊盜罪之主刑為5 年以下有期徒刑、拘
    役或5 百元以下罰金。被告於附表編號1 、2 所示犯罪之行
    為時之刑法就罰金刑之規定，依修正前刑法第33條第5 款規
    定，罰金刑應處銀元1 元以上，並應依修正前罰金罰鍰提高
    標準條例第1 條規定，就其原定數額得提高為2 倍至10倍，
    但法律已依一定比率規定罰金或罰鍰之數額或倍數者，依其
    規定。惟修正後刑法第33條第5 款則規定：「罰金：新臺幣
    1 千元以上，以百元計算之」，而95年6 月14日修正公布之
    刑法施行法第1 條之1 第2 項規定：「94年1 月7 日刑法修
    正時，刑法分則編未修正之條文定有罰金者，自94年1 月7
    日刑法修正施行後，就其所定數額提高為30倍，但72年6 月
    26日至94年1 月7 日新增或修正之條文，就其所定數額提高
    為3 倍」，經比較修正前後之罰金刑輕重，該罰金刑之最低
    刑度於修法後已有加重，修正後刑法並未較有利於被告，應
    依刑法第2 條第1 項前段規定，適用行為時之法律，亦即適
    用修正前之刑法規定。
  (二)被告行為後新法業已刪除連續犯之規定，雖非犯罪構成要件
    之變更，但顯已影響行為人刑罰之法律效果，自屬法律有變
    更，比較新、舊法結果，修正後之規定並非較有利於被告，
    是依刑法第2 條第1 項之規定，應適用行為時之法律，即應
    適用修正前刑法第56條連續犯之規定。
  (三)修正前刑法第51條第5 款規定：「數罪併罰，分別宣告其罪
    之刑，依左列各款定其應執行者：…五、宣告多數有期徒刑
    者，於各刑中之最長期以上，各刑合併之刑期以下，定其刑
    期。但不得逾20年」，修正後刑法第51條第5 款規定：「數
    罪併罰，分別宣告其罪之刑，依下列各款定其應執行者：…
    五、宣告多數有期徒刑者，於各刑中之最長期以上，各刑合
    併之刑期以下，定其刑期。但不得逾30年」，比較修正前後
    之上開規定，修正後之規定，並未較有利於受刑人。
  (四)修正前刑法第41條第1 項前段規定：「犯最重本刑為5 年以
    下有期徒刑以下之刑之罪，而受6 個月以下有期徒刑或拘役
    之宣告，因身體、教育、職業、家庭之關係或其他正當事由
    ，執行顯有困難者，得以1 元以上3 元以下折算1 日，易科
    罰金。」，又易科罰金折算標準，依修正前罰金罰鍰提高標
    準條例第2 條前段規定（現已刪除），就其原定數額提高為
    1 百倍折算1 日，即以銀元3 百元（即新臺幣9 百元）折算
    為1 日。惟現行刑法第41條第1 項前段則規定：「犯最重本
    刑為5 年以下有期徒刑以下之刑之罪，而受6 個月以下有期
    徒刑或拘役之宣告者，得以新臺幣1 千元、2 千元或3 千元
    折算1 日，易科罰金。」，比較修正前後之易科罰金折算標
    準，以修正前刑法之規定，較有利於被告。另本件依94年2
    月2 日修正公布之刑法施行法第3 條之1 第3 項規定：「於
    94年1 月7 日刑法修正施行前犯併合處罰數罪之一罪，且該
    數罪均符合第41條第1 項得易科罰金之規定者，適用90年1
    月4 日修正之刑法第41條第2 項規定。」，因此經比較新、
    舊法結果，應適用較有利於被告之附表一編號1 、2 行為時
    法律即修正前刑法第41條第1 項前段及刪除前罰金罰鍰提高
    標準條例第2 條之規定，諭知如易科罰金之折算標準。
  (五)被告受有期徒刑執行完畢後，5 年以內故意再犯本件有期徒
    刑以上之罪，無論依修正前刑法第47條規定，抑或依修正後
    第47條第1 項規定，均構成累犯，即無有利或不利之情形，
    於刑法修正施行後法院為裁判時，無庸為新、舊法之比較。
    個案如有其他應依刑法第2 條第1 項之規定為新、舊法之比
    較情形時，依綜其全部罪刑之結果而為比較後，整體適用法
    律（最高法院97年第2 次刑庭會議決議參照）。
  (六)綜合上開各條文修正前、後整體比較之結果，依前揭最高法
    院決議及修正後刑法第2 條第1 項規定之「從舊從輕」原則
    ，被告所為附表編號1 、2 所示竊盜行為若適用修正後之刑
    法予以數罪併罰，當較不利於被告，依新修正刑法第2 條第
    1 項前段之規定，自應整體適用修正前刑法之有關規定予以
    論處。
四、核被告於附表編號1 至23所為，均係犯刑法第320 條第1 項
    竊盜罪。被告於附表編號1 、2 之竊盜犯行，時間緊接，所
    犯構成要件相同之罪名，顯係基於概括犯意反覆為之，且犯
    罪時間均在95年6 月30日以前，應依修正前刑法第56條連續
    犯之規定，以一罪論，並加重其刑。公訴意旨認此部分應數
    罪併罰云云，容有誤會。又上開連續竊盜犯行，與附表編號
    3 至23所示之21次竊盜犯行（犯罪時間均在95年7 月1 日之
    後），各罪獨立，犯意各別，均應予分論併罰。又被告前因
    竊盜、違反槍砲彈藥刀械管制條例案件，經臺灣高等法院高
    雄分院以90年上易字第1390號判處有期徒刑3 年6 月、3 月
    ，應執行有期徒刑3 年6 月，於92年11月21日假釋出監，甫
    於93年10月23日保護管束期滿，未經撤銷假釋，視為執行完
    畢，有臺灣高等法院被告前案紀錄表在卷足憑，其於有期徒
    刑執行完畢後，5 年內故意再犯本件有期徒刑以上之罪，均
    屬累犯，各應依刑法第47條第1 項規定加重其刑，附表編號
    1 、2 連續竊盜部分應遞加重之。爰審酌被告正值青壯，肢
    體健全，竟不思以正當方式獲得財物，多次竊取他人財物，
    侵害他人財產安全情節非輕，惟念其所竊取之物品，價值非
    鉅，並於犯後坦承犯行，犯罪後態度尚佳，竊得之財物部分
    已發還被害人，有贓物認領保管單2 紙在卷為憑，損失已有
    減輕，犯罪目的係為竊取財物做為家用，業據被告供述在卷
    （本院卷第61頁）等一切情狀，各量處如主文所示之刑，並
    分別依被告行為時之法律諭知易科罰金之折算標準。又被告
    所犯附表編號1 至6 所列各罪，其犯罪時間均在96年4 月24
    日之前，合於中華民國九十六年罪犯減刑條例之規定，應依
    同條例第2 條第1 項第3 款、第7 條規定，各減其宣告刑2
    分之1 ，並分別依被告行為時之法律諭知易科罰金之折算標
    準，暨依同條例第11條規定，與不得減刑之附表編號7 至23
    所列之罪，定其應執行之行。因被告於附表編號3 至23所列
    竊盜犯行之犯罪時間，均在95年7 月1 日修正刑法施行後所
    為，依現行刑法第41條第2 項規定，本不得易科罰金，惟該
    部分既與被告於附表編號1 、2 所列竊盜犯行有數罪併罰關
    係，依刑法施行法第3 條之1 第3 項規定，應適用修正前之
    刑法第41條第2 項規定，諭知得易科罰金，再依刑法第2 條
    第1 項規定，比較修正前、後刑法第41條及第51條第5 款規
    定之結果，以修正前刑法較有利於被告，應依修正前刑法第
    51條第5 款規定定其應執行刑，暨依修正前刑法第41條第1
    項前段規定定其易科罰金之折算標準。至於警方至被告上址
    住處搜索查獲之告訴人地○○所有失竊之手機1 支、皮夾1
    只（已發還），被害人丙○○所有失竊之側背包1 只（已發
    還），已發還被害人，其餘行動電話2 支、背包4 個、手提
    包1 個、零錢包1 個、皮夾14個、化妝包1 個、數位相機4
    個、數位播放機7 個等物，業經被告供稱為其另案行竊之財
    物（本院卷第61頁），則該等物品與本案無關，無庸宣告沒
    收。
五、被告行為後，竊盜犯贓物犯保安處分條例配合刑法之修正，
    於95年5 月30日修正，並自同年7 月1 日施行。其中該條例
    第3 條第1 項自原規定為：「十八歲以上之竊盜犯、贓物犯
    ，有左列情形之一者，得於刑之執行前，令入勞動場所強制
    工作：一、有犯罪之習慣者。二、以犯竊盜罪或贓物罪為常
    業者」。修正為：「十八歲以上之竊盜犯、贓物犯，有犯罪
    之習慣者，得於刑之執行前，令入勞動場所強制工作」。即
    新法業已刪除「以犯竊盜罪或贓物罪為常業者」得宣告強制
    工作之規定。經比較新舊法之結果，如以「犯竊盜罪為常業
    」作為宣告強制工作之依據，自以新法有利於上訴人；如以
    「有犯罪之習慣」作為宣告強制工作之依據，則新舊法之規
    定相同，尚不生有利、不利之問題（最高法院96年度台上字
    第2552號判決參照），應依一般法律適用之原則，適用裁判
    時法。本件對被告宣告強制工作係以被告有犯罪之習慣，為
    宣告之依據，揆諸前揭說明，對被告而言，並無有利或不利
    之情形，亦不生新舊法比較之問題。經查，被告於95年3 月
    15日至97年8 月28日間，有上開多達23次竊之盜犯行，顯有
    不勞而獲之陋習，已有犯竊盜罪之習慣，為導正其不良之惡
    習，並使其得以習得一技之長，實有令入勞動場所強制工作
    之必要，俾其得以日後適應社會生活，自有施以保安處分矯
    治之必要，爰依竊盜犯贓物犯保安處分條例第3 條第1 項第
    1 款之規定，併以諭知被告於刑之執行前，令入勞動場所強
    制工作3 年，俾資矯正。
據上論斷，應依刑事訴訟法第273 條之1 第1 項、第284 條之1
、第299 條第1 項前段，刑法第2 條第1 項前段、第320 條第1
項、第47條第1 項、第41條第1 項前段，修正前刑法第47條、第
41條第1 項前段、第2 項、第51條第5 款、第56條，刑法施行法
第1 條之1 、第3 條之1 ，修正前罰金罰鍰提高標準條例第2條
，現行法規所定貨幣單位折算新臺幣條例第2 條，中華民國96
年罪犯減刑條例第2 條第1 項第3 款、第7 條、第11條，竊盜犯
贓物犯保安處分條例第3 條第1 項、第4 條、第5 條第1 項前段
，判決如主文。
本案經檢察官游淑玟到庭執行職務。
中    華    民    國    98    年    2     月    12    日
                      刑事第八庭    法  官  曾鈴
以上正本證明與原本無異。
如不服本判決應於收受送達後10日內向本院提出上訴書狀，並應
敘述具體理由；如未敘述上訴理由者，應於上訴期間屆滿後20日
內向本院補提理由書（均須按他造當事人之人數附繕本）「切勿
逕送上級法院」。
中    華    民    國    98    年    2     月    18    日
                                    書記官  李月君
附表：
┌──┬──────┬──────┬───┬─────────────┬────────┬────────┐
│編號│時間        │地點        │被害人│   犯罪方法及竊取財物     │所犯罪名及量刑  │減刑後刑度      │
│    │            │            │      │                          │                │                │
├──┼──────┼──────┼───┼─────────────┼────────┼────────┤
│ 1  │95年3 月15日│高雄市三民區│癸○○│徒手撬開癸○○所有停放該處│巳○○連續犯竊盜│減為有期徒刑貳月│
│    │晚上11時許  │十全一路94巷│      │車牌號碼XXU-657 號重型機車│罪，累犯，處有期│，如易科罰金，以│
│    │            │與同盟一路口│      │座墊，竊取癸○○放置在置物│徒刑肆月，如易科│銀元參佰元即新臺│
│    │            │            │      │箱內之SONY ERICOSSON廠牌、│罰金，以銀元參佰│幣玖佰元折算壹日│
│    │            │            │      │K700i 型號、時價新臺幣（下│元即新臺幣玖佰元│。              │
│    │            │            │      │同）5000元之銀色手機1 支（│折算壹日。      │                │
│    │            │            │      │序號000000000000000） ，得│                │                │
│    │            │            │      │手後逃逸。                │                │                │
├──┼──────┼──────┼───┼─────────────┤                │                │
│ 2  │95年6 月27日│高雄市三民區│宙○○│徒手竊取宙○○放置於車牌號│                │                │
│    │晚上9 時許  │同盟一路61號│      │碼XYG-821 號重型機車前置物│                │                │
│    │            │國菲通訊行前│      │櫃內之咖啡色女用皮夾1 只（│                │                │
│    │            │            │      │內有身分證、健保卡、郵局金│                │                │
│    │            │            │      │融卡各1 張、信用卡【中國信│                │                │
│    │            │            │      │託、富邦銀行、國泰世華銀行│                │                │
│    │            │            │      │、慶豐銀行】4 張、現金卡2 │                │                │
│    │            │            │      │張【國泰世華銀行、臺新銀行│                │                │
│    │            │            │      │】及現金23000 元），得手後│                │                │
│    │            │            │      │逃逸。                    │                │                │
├──┼──────┼──────┼───┼─────────────┼────────┼────────┤
│ 3  │95年9 月5 日│高雄市三民區│黃○○│徒手撬開黃○○所有停放該處│巳○○犯竊盜罪，│減為有期徒刑壹月│
│    │晚上7 時5 分│同盟二路19號│      │車牌號碼ZCO-121 號輕型機車│累犯，處有期徒刑│又拾伍日，如易科│
│    │許          │前          │      │座墊，竊取黃○○放置在置物│參月，如易科罰金│罰金，如易科罰金│
│    │            │            │      │箱內之皮包1 只（內有聯邦、│，以新臺幣壹仟元│，以新臺幣壹仟元│
│    │            │            │      │遠東、地一、富邦、華僑、華│折算壹日。      │折算壹日。      │
│    │            │            │      │南、臺銀等銀行信用卡7 張、│                │                │
│    │            │            │      │安泰、合作、土地、華僑、華│                │                │
│    │            │            │      │信、華南等銀行金融卡6 張、│                │                │
│    │            │            │      │印章1 枚、華南、建華銀行存│                │                │
│    │            │            │      │摺各1 本及建華銀行空白支票│                │                │
│    │            │            │      │9 張），得手後逃逸。      │                │                │
├──┼──────┼──────┼───┼─────────────┼────────┼────────┤
│ 4  │95年10月17日│高雄市三民區│辰○○│徒手拔除辰○○所有停放該處│巳○○犯竊盜罪，│減為有期徒刑壹月│
│    │晚上10時30分│博愛路與同盟│      │車牌號碼XNN-517 號重型機車│累犯，處有期徒刑│又拾伍日，如易科│
│    │許          │路口處      │      │座墊，竊取辰○○放置在置物│參月，如易科罰金│罰金，如易科罰金│
│    │            │            │      │箱內之皮包1 只（內有身分證│，以新臺幣壹仟元│，以新臺幣壹仟元│
│    │            │            │      │、台新、荷蘭、中國信託等銀│折算壹日。      │折算壹日。      │
│    │            │            │      │行信用卡3 張、中國信託、兆│                │                │
│    │            │            │      │豐等銀行提款卡2 張及現金  │                │                │
│    │            │            │      │1000 元） ，得手後逃逸。  │                │                │
├──┼──────┼──────┼───┼─────────────┼────────┼────────┤
│ 5  │95年11月21日│高雄市三民區│亥○○│徒手撬開亥○○所有停放該處│巳○○犯竊盜罪，│減為有期徒刑壹月│
│    │晚上7 時許  │同盟路與自由│      │車牌號碼L77-458 號重型機車│累犯，處有期徒刑│又拾伍日，如易科│
│    │            │一路1號 公園│      │座墊，竊取亥○○放置在置物│參月，如易科罰金│罰金，如易科罰金│
│    │            │旁便道      │      │箱內之咖啡色LV皮包1 只（內│，以新臺幣壹仟元│，以新臺幣壹仟元│
│    │            │            │      │有紫色彩鑽1 只、AMOi廠牌、│折算壹日。      │折算壹日。      │
│    │            │            │      │D89 型號手機1 支【序號    │                │                │
│    │            │            │      │000000000000000 】、黑色LV│                │                │
│    │            │            │      │皮夾1 只，皮夾內有身分證、│                │                │
│    │            │            │      │汽車及機車駕照、健保卡、華│                │                │
│    │            │            │      │南銀行信用卡各1 張及現金40│                │                │
│    │            │            │      │00元），得手後逃逸。      │                │                │
├──┼──────┼──────┼───┼─────────────┼────────┼────────┤
│ 6  │96年3 月16日│高雄市三民區│乙○○│徒手撬開乙○○所有停放該處│巳○○犯竊盜罪，│減為有期徒刑壹月│
│    │晚上10時50分│同盟一路與大│      │車牌號碼BBU-811 號重型機車│累犯，處有期徒刑│又拾伍日，如易科│
│    │許          │連街口      │      │座墊，竊取乙○○放置在置物│參月，如易科罰金│罰金，如易科罰金│
│    │            │            │      │箱內之背包1 只（內有健保卡│，以新臺幣壹仟元│，以新臺幣壹仟元│
│    │            │            │      │、護照、台胞證、港簽、駕照│折算壹日。      │折算壹日。      │
│    │            │            │      │、機車行照各1 張、匯豐銀行│                │                │
│    │            │            │      │、永豐銀行信用卡各1 張及現│                │                │
│    │            │            │      │金2500元），得手後逃逸。  │                │                │
├──┼──────┼──────┼───┼─────────────┼────────┼────────┤
│ 7  │96年10月19日│高雄市三民區│戌○○│徒手撬開戌○○所有停放該處│巳○○犯竊盜罪，│不得減刑。      │
│    │凌晨1 時許  │博愛路與同盟│      │車牌號碼166-BJL 號重型機車│累犯，處有期徒刑│                │
│    │            │路口2 號公園│      │座墊，竊取戌○○放置在置物│參月，如易科罰金│                │
│    │            │內          │      │箱內之現金約3100元及SAMS  │，以新臺幣壹仟元│                │
│    │            │            │      │UNG 廠牌、SCH-S169型號手機│折算壹日。      │                │
│    │            │            │      │1 支（序號0000000000000000│                │                │
│    │            │            │      │3028），得手後逃逸。      │                │                │
│    │            │            │      │                          │                │                │
├──┼──────┼──────┼───┼─────────────┼────────┼────────┤
│ 8  │96年10月24日│高雄市三民區│宇○○│徒手撬開宇○○所有停放該處│巳○○犯竊盜罪，│不得減刑。      │
│    │晚上8 時許  │同盟二路19號│      │車牌號碼P2A-689 號重型機車│累犯，處有期徒刑│                │
│    │            │前          │      │座墊，竊取宇○○放置在置物│參月，如易科罰金│                │
│    │            │            │      │箱內之小錢包1 只（內有中國│，以新臺幣壹仟元│                │
│    │            │            │      │信託銀行信用卡1 張、現金  │折算壹日。      │                │
│    │            │            │      │1400 元） ，得手後逃逸。  │                │                │
│    │            │            │      │                          │                │                │
├──┼──────┼──────┼───┼─────────────┼────────┼────────┤
│ 9  │96年10月29日│高雄市三民區│庚○○│徒手撬開庚○○所有停放該處│巳○○犯竊盜罪，│不得減刑。      │
│    │凌晨1 時許  │同盟路「光之│      │車牌號碼YG2-910 號重型機車│累犯，處有期徒刑│                │
│    │            │塔」人行道附│      │座墊，竊取庚○○放置在置物│參月，如易科罰金│                │
│    │            │近          │      │箱內之咖啡色皮夾1 只（內有│，以新臺幣壹仟元│                │
│    │            │            │      │身分證、機車駕照、機車行照│折算壹日。      │                │
│    │            │            │      │、健保卡、學生證、郵局提款│                │                │
│    │            │            │      │卡、現金200 元）及PHS 手機│                │                │
│    │            │            │      │1支，得手後逃逸。         │                │                │
├──┼──────┼──────┼───┼─────────────┼────────┼────────┤
│ 10 │96年11月6 日│高雄市三民區│申○○│徒手撬開申○○騎用停放該處│巳○○犯竊盜罪，│不得減刑。      │
│    │晚上11時15分│同盟二路45號│      │車牌號碼P62- 220號重型機車│累犯，處有期徒刑│                │
│    │許          │旁巷子內    │      │座墊，竊取申○○放置在置物│參月，如易科罰金│                │
│    │            │            │      │箱內之側背式咖啡色皮包1 只│，以新臺幣壹仟元│                │
│    │            │            │      │（內有身分證、健保卡、汽機│折算壹日。      │                │
│    │            │            │      │車駕照各1 張、高雄企銀提款│                │                │
│    │            │            │      │卡各1 張、SAMSUN及OKWAP 廠│                │                │
│    │            │            │      │牌手機各1 支、其父陳清雄身│                │                │
│    │            │            │      │分證1 張及現金4 千餘元），│                │                │
│    │            │            │      │得手後逃逸。              │                │                │
├──┼──────┼──────┼───┼─────────────┼────────┼────────┤
│ 11 │96年11月7 日│高雄市三民區│戊○○│徒手撬開戊○○所有停放該處│巳○○犯竊盜罪，│不得減刑。      │
│    │晚上11時30分│博愛路與同盟│      │車牌號碼XXT-960 號重型機車│累犯，處有期徒刑│                │
│    │許          │路口同盟公園│      │座墊，竊取戊○○放置在置物│參月，如易科罰金│                │
│    │            │旁          │      │箱內之皮包1 只（內有身分證│，以新臺幣壹仟元│                │
│    │            │            │      │、汽、機車駕照、健保卡、信│折算壹日。      │                │
│    │            │            │      │用卡1 張及現金1100元）。  │                │                │
│    │            │            │      │                          │                │                │
├──┼──────┼──────┼───┼─────────────┼────────┼────────┤
│ 12 │96年12月3 日│高雄市三民區│天○○│徒手撬開天○○所有停放該處│巳○○犯竊盜罪，│不得減刑。      │
│    │晚上11時30分│同盟二路1 號│      │車牌號碼XUV-302 號重型機車│累犯，處有期徒刑│                │
│    │許          │前          │      │座墊，竊取天○○放置在置物│參月，如易科罰金│                │
│    │            │            │      │箱內之身分證、健保卡、重型│，以新臺幣壹仟元│                │
│    │            │            │      │機車駕照、高雄銀行提款卡及│折算壹日。      │                │
│    │            │            │      │永豐銀行信用卡各1 張等物，│                │                │
│    │            │            │      │得手後逃逸。              │                │                │
├──┼──────┼──────┼───┼─────────────┼────────┼────────┤
│ 13 │96年12月11日│高雄市三民區│丁○○│徒手撬開丁○○所有停放該處│巳○○犯竊盜罪，│不得減刑。      │
│    │晚上9 時40分│大連街370 之│      │車牌號碼198-BKK 號重型機車│累犯，處有期徒刑│                │
│    │許          │1 號對面同盟│      │座墊，竊取丁○○放置在置物│參月，如易科罰金│                │
│    │            │公園附近    │      │箱內之皮包1 只（內有學生證│，以新臺幣壹仟元│                │
│    │            │            │      │、駕照、行照、漢神百貨禮券│折算壹日。      │                │
│    │            │            │      │1000 元 及現金2500元），得│                │                │
│    │            │            │      │手後逃逸。                │                │                │
│    │            │            │      │                          │                │                │
├──┼──────┼──────┼───┼─────────────┼────────┼────────┤
│ 14 │97年1 月3 日│在高雄市三民│丑○○│徒手撬開丑○○所有停放該處│巳○○犯竊盜罪，│不得減刑。      │
│    │晚上11時許  │區○○路與同│玄○○│車牌號碼BV6-985 號重型機車│累犯，處有期徒刑│                │
│    │            │盟路口處    │      │座墊，竊取丑○○放置在置物│參月，如易科罰金│                │
│    │            │            │      │箱內之身分證、高雄應用科技│，以新臺幣壹仟元│                │
│    │            │            │      │大學學生證、重機車駕照、健│折算壹日。      │                │
│    │            │            │      │保卡、郵局金融卡各1 張、現│                │                │
│    │            │            │      │金2100元及NOKIA 廠牌、6280│                │                │
│    │            │            │      │型號之手機1 支外，及其友人│                │                │
│    │            │            │      │玄○○之SONY廠牌、W660i 型│                │                │
│    │            │            │      │號之手機1 支（序號00000000│                │                │
│    │            │            │      │000000-0）及錢包1 只（內有│                │                │
│    │            │            │      │現金600 元），得手後逃逸。│                │                │
│    │            │            │      │                          │                │                │
├──┼──────┼──────┼───┼─────────────┼────────┼────────┤
│ 15 │97年5 月30日│高雄市鼓山區│甲○○│徒手撬開甲○○所有停放該處│巳○○犯竊盜罪，│不得減刑。      │
│    │晚上10時15分│西子灣防波堤│      │機車座墊，竊取甲○○放置在│累犯，處有期徒刑│                │
│    │許          │旁          │      │置物箱內背包1 個（內有身分│參月，如易科罰金│                │
│    │            │            │      │證、健保卡、學生證），得手│，以新臺幣壹仟元│                │
│    │            │            │      │後逃逸。                  │折算壹日。      │                │
│    │            │            │      │                          │                │                │
├──┼──────┼──────┼───┼─────────────┼────────┼────────┤
│ 16 │97年1 月18日│高雄市三民區│卯○○│徒手撬開卯○○所有停放該處│巳○○犯竊盜罪，│不得減刑。      │
│    │晚上10時許  │同盟二路1 號│未○○│車牌號碼XOS-596 號重型機車│累犯，處有期徒刑│                │
│    │            │前          │      │座墊，竊取卯○○放置在置物│參月，如易科罰金│                │
│    │            │            │      │箱內之身分證、健保卡、汽、│，以新臺幣壹仟元│                │
│    │            │            │      │重機車駕照、永豐銀行提款卡│折算壹日。      │                │
│    │            │            │      │各1 張及其女友未○○身分證│                │                │
│    │            │            │      │等物，得手後逃逸。        │                │                │
├──┼──────┼──────┼───┼─────────────┼────────┼────────┤
│ 17 │97年7 月4 日│高雄市三民區│地○○│徒手撬開地○○所有停放該處│巳○○犯竊盜罪，│不得減刑。      │
│    │晚上11時30分│博愛路與同盟│子○○│車牌號碼87 5-DYX號重型機車│累犯，處有期徒刑│                │
│    │許          │路口        │      │座墊，竊取地○○放置在置物│參月，如易科罰金│                │
│    │            │            │      │箱內之暗紫色手提包1 只（內│，以新臺幣壹仟元│                │
│    │            │            │      │有身分證1 張、駕照2 張、學│折算壹日。      │                │
│    │            │            │      │生證1 張、提款卡3 張【郵局│                │                │
│    │            │            │      │、渣打銀行、臺灣銀行各1 張│                │                │
│    │            │            │      │】、SONY ERICSSON 及NOKIA │                │                │
│    │            │            │      │廠牌手機各1 支、現金2900元│                │                │
│    │            │            │      │、POLO牌皮夾1 只），及其女│                │                │
│    │            │            │      │友子○○所有COACH 牌皮夾1 │                │                │
│    │            │            │      │只（內有身分證1 張、郵局提│                │                │
│    │            │            │      │款卡1 張、SONY ERICSSON 及│                │                │
│    │            │            │      │NOKIA 廠牌手機各1 支、現金│                │                │
│    │            │            │      │3000元），得手後逃逸。    │                │                │
├──┼──────┼──────┼───┼─────────────┼────────┼────────┤
│ 18 │97年7 月6 日│高雄市鼓山區│午○○│徒手竊取午○○放置於停放該│巳○○犯竊盜罪，│不得減刑。      │
│    │晚上8 時30分│西子灣停車場│      │處機車前置物櫃內之午○○所│累犯，處有期徒刑│                │
│    │許          │內          │      │有SONYERICSSON廠牌、粉紅色│參月，如易科罰金│                │
│    │            │            │      │手機1 支（手機序號00000000│，以新臺幣壹仟元│                │
│    │            │            │      │0000000 ，市值約8000元），│折算壹日。      │                │
│    │            │            │      │得手後逃逸。              │                │                │
├──┼──────┼──────┼───┼─────────────┼────────┼────────┤
│ 19 │97年7 月21日│高雄市鼓山區│辛○○│徒手撬開辛○○所有停放該處│巳○○犯竊盜罪，│不得減刑。      │
│    │晚上10時30分│忠烈祠停車場│      │車牌號碼7GA- 673號重型機車│累犯，處有期徒刑│                │
│    │許          │            │      │座墊，竊取辛○○放置置物箱│參月，如易科罰金│                │
│    │            │            │      │內之身分證、健保卡、學生證│，以新臺幣壹仟元│                │
│    │            │            │      │、借書證、悠遊卡、郵局提款│折算壹日。      │                │
│    │            │            │      │卡、臺新銀行提款卡、手機電│                │                │
│    │            │            │      │池及現金700 元等物，得手後│                │                │
│    │            │            │      │逃逸。                    │                │                │
├──┼──────┼──────┼───┼─────────────┼────────┼────────┤
│ 20 │97年8 月9 日│高雄三民區博│己○○│徒手撬開己○○所有停放該處│巳○○犯竊盜罪，│不得減刑。      │
│    │晚上8 時30分│愛路與同盟路│      │車牌號碼197-BJP 號重型機車│累犯，處有期徒刑│                │
│    │許          │口同盟公園附│      │座墊，取己○○放置在置物箱│參月，如易科罰金│                │
│    │            │近          │      │內之白色手提包1 只（內有身│，以新臺幣壹仟元│                │
│    │            │            │      │分證、健保卡及NOKIA 廠牌、│折算壹日。      │                │
│    │            │            │      │5610型號【序號00000000000 │                │                │
│    │            │            │      │8747】手機1 支），得手後逃│                │                │
│    │            │            │      │逸。                      │                │                │
├──┼──────┼──────┼───┼─────────────┼────────┼────────┤
│ 21 │97年8 月10日│高雄市鼓山區│酉○○│徒手竊取遊客酉○○（原名陳│巳○○犯竊盜罪，│不得減刑。      │
│    │下午4 時30分│西子灣海水浴│（原名│麗蓮）所有放置在岸邊椅子上│累犯，處有期徒刑│                │
│    │許          │場內        │陳麗蓮│之香奈兒太陽眼鏡1 付（5000│參月，如易科罰金│                │
│    │            │            │）    │元）、鍺鑽手鍊1 條（2000元│，以新臺幣壹仟元│                │
│    │            │            │      │）、銀戒1 只（2000元）及手│折算壹日。      │                │
│    │            │            │      │環1 只（1000元）、雅芳紀念│                │                │
│    │            │            │      │袋1 只（5000元）、LV信用卡│                │                │
│    │            │            │      │夾1 只（3500元）、ANYCALL │                │                │
│    │            │            │      │廠牌手機1 支（3000元）、鑰│                │                │
│    │            │            │      │匙2 付及現金200 元等物，得│                │                │
│    │            │            │      │手後逃逸。                │                │                │
├──┼──────┼──────┼───┼─────────────┼────────┼────────┤
│ 22 │97年8 月17日│高雄市鼓山區│壬○○│徒手撬開壬○○、寅○○所騎│巳○○犯竊盜罪，│不得減刑。      │
│    │晚上6 時30分│哨船街65號前│寅○○│乘停放該處車牌號碼GG7-438 │累犯，處有期徒刑│                │
│    │許          │            │      │號重型機車座墊，竊取李玲放│參月，如易科罰金│                │
│    │            │            │      │置在置物箱內之皮包1 只（內│，以新臺幣壹仟元│                │
│    │            │            │      │有身分證、汽車駕照、行照、│折算壹日。      │                │
│    │            │            │      │健保卡、提款卡及信用卡各1 │                │                │
│    │            │            │      │張、華碩廠牌手機1 支【序號│                │                │
│    │            │            │      │000000000000000 】、MP3 隨│                │                │
│    │            │            │      │身聽1 台、現金1800元），及│                │                │
│    │            │            │      │寅○○所NOKIA 廠牌手機1 支│                │                │
│    │            │            │      │（序號000000000000000） ，│                │                │
│    │            │            │      │得手後逃逸。              │                │                │
├──┼──────┼──────┼───┼─────────────┼────────┼────────┤
│ 23 │97年8 月28日│高雄市三民區│丙○○│徒手撬開丙○○所有停放該處│巳○○犯竊盜罪，│不得減刑。      │
│    │晚上11時30分│博愛一路與同│      │車牌號碼NA6-850 號重型機車│累犯，處有期徒刑│                │
│    │許          │盟一路口    │      │座墊，竊取丙○○置在置物箱│參月，如易科罰金│                │
│    │            │            │      │內之咖啡色皮包、咖啡色側背│，以新臺幣壹仟元│                │
│    │            │            │      │包各1 只（內有錢包1 只、身│折算壹日。      │                │
│    │            │            │      │分證、汽機車駕照、郵局及第│                │                │
│    │            │            │      │一銀行提款卡各1 張、存摺1 │                │                │
│    │            │            │      │本及現金500 元），得手後逃│                │                │
│    │            │            │      │逸。                      │                │                │
└──┴──────┴──────┴───┴─────────────┴────────┴────────┘
附錄本判決論罪科刑法條：
中華民國刑法第320 條第1 項（普通竊盜罪）
意圖為自己或第三人不法之所有，而竊取他人之動產者，為竊盜
罪，處5 年以下有期徒刑、拘役或5 百元以下罰金。


司法院資訊處製作；財團法人民間司法改革基金會備份。
